臺灣臺南地方法院刑事裁定　　　　　　 100年度聲字第1378號
聲　請　人　臺灣臺南地方法院檢察署檢察官
受　刑　人　沈雅萍
上列聲請人因受刑人數罪併罰有二裁判以上，聲請定其應執行之
刑（100年度執字第130號、100年度執聲字第956號），本院裁定
如下：
    主  文
沈雅萍犯如附表編號一至編號十五所示拾伍罪所處有期徒刑，應
執行有期徒刑陸年；又犯如附表編號二十至編號二十五所示陸罪
所處有期徒刑，應執行有期徒刑貳年捌月。
其餘聲請駁回。
    理  由
一、聲請意旨略以：受刑人沈雅萍因犯毒品危害防制條例等案件
    ，先後經法院判決確定如附表編號1至25（下各稱編號1至25
    ）所示之罪刑，「編號1至17所示之罪刑」及「編號18至25
    所示之罪刑」，應分別依刑法第53條及第51條第5款，定其
    應執行之刑，爰依刑事訴訟法第477條第1項聲請裁定等語。
二、按「數罪併罰，有二裁判以上者，依刑法第51條規定，定其
    應執行刑」，刑法第53條定有明文。經查，本件受刑人前犯
    「編號1至15」、「編號20至25」所示各罪，先後經判處「
    編號1至15」、「編號20至25」所示之刑，並分別確定在案
    ，有各該案件之判決書及臺灣高等法院被告前案紀錄表在卷
    可按。茲聲請人聲請分別定其應執行之刑，本院審核案卷無
    異，認為此等部分之聲請為正當，爰依法分別定各該部分應
    執行之刑如主文所示。
三、駁回部分：
  (一)按最高法院59年臺抗字第367號、70年臺非字第2號、79年臺
    抗字第364號、82年臺抗字第338號、82年臺抗字第346號等
    判決意旨，雖認「倘一裁定曾經就數罪之刑，定其執行刑，
    嗣後再與其他裁判宣告之刑定其執行刑時，前定之執行刑當
    然失效，仍應以其各罪宣告之刑為基礎，定其執行刑，不受
    前裁定所定執行刑之拘束」。經查，該裁定乃數罪經定應執
    行刑後，另發現他罪與已定應執行刑之數罪合於數罪併罰規
    定，而就該他罪與已定應執行刑之數罪「全部」定其應執行
    之刑，前定之執行刑當然失效，仍應以其各罪宣告之刑為基
    礎，定其執行刑，不受前裁定所定執行刑之拘束（參本院卷
    附該等判決電腦列印本）。亦即當以如下所舉之例：「戊先
    後犯ＡＢＣ等3罪，合於數罪併罰要件，經法院裁定應執行
    有期徒刑1年確定，嗣檢察官發現戊另犯Ｄ罪，與上開ＡＢ
    Ｃ等3罪合乎數罪併罰要件，得聲請法院就戊所犯ＡＢＣＤ
    等4罪，定其應執行之刑，則前裁定所定之執行刑（即有期
    徒刑1年），當然失效，仍應以其ＡＢＣＤ等4罪宣告之刑為
    基礎，定其執行刑，不受前裁定所定執行刑之拘束。又若戊
    先後犯ＥＦＧ等3罪，合於數罪併罰要件，經法院裁定應執
    行有期徒刑1年確定，嗣檢察官發現戊另犯ＨＩ等2罪，且僅
    與上述ＦＧ等2罪合乎數罪併罰要件，參諸上揭說明，ＦＧ
    等2罪既已與Ｅ罪合併定其應執行刑，則ＨＩ等2罪即不得再
    與ＦＧ等2罪重複定其應執行之刑，換言之，祇能就ＨＩ等2
    罪單獨聲請定應執行刑。是檢察官如對ＦＧＨＩ等4罪聲請
    定應執行刑，則就ＦＧ等2罪部分即屬違反一事不再理之原
    則。」為是，此亦與最高法院97年度臺非字第547號判決意
    旨相符，先予敘明。
  (二)本件聲請人雖聲請就受刑人所犯「編號16及17所示2罪」，
    亦與「編號1至15所示各罪」合併定執行刑（即聲請就編號1
    至17合併定應執行刑）等語。查編號1至17所示各罪，其中
    固以編號1至4所示各罪之判決確定日期即「98年3月25日」
    為最早，且編號16及17所示2罪之犯罪日期亦均在「98年3月
    25日」之前，合於裁判確定前犯數罪之情形，惟「編號16及
    17所示2罪」業與「編號18及19所示2罪」，經本院以98年度
    訴字第946號判處編號16至19所示之各該有期徒刑，並同時
    宣告應執行有期徒刑1年10月確定，有該98年度訴字第946號
    判決1份在卷可佐，且「編號18及19所示2罪」之犯罪日期皆
    在「98年3月25日」（即編號1至4所示各罪之判決確定日期
    ）之後，該2罪自無法與「編號1至15所示各罪」合併定執行
    刑，而「編號16至19所示各罪」所定之應執行有期徒刑1年1
    0月復有實質確定力，仍屬合法存在，並未失效，執行上容
    無困難，亦未有不利於受刑人之情事，揆諸上開所引裁判意
    旨，本院自不得將「編號18及19所示2罪」由本院98年度訴
    字第946號判決扣除，割裂該判決所定應執行有期徒刑1年10
    月之實質確定力，而僅就「編號16及17所示2罪」與「編號1
    至15所示各罪」合併定執行刑，故本件關於此部分之聲請，
    核非有據，難為准許。
  (三)本件聲請人另聲請就受刑人所犯「編號18及19所示2罪」，
    與「編號20至25所示各罪」合併定執行刑（即聲請就編號18
    至25合併定應執行刑）等語。查編號18至25所示各罪，其中
    固以「編號18及19所示2罪」之判決確定日期即「98年8月24
    日」為最早，且「編號20至25所示各罪」之犯罪日期亦均在
    「98年8月24日」之前，合於裁判確定前犯數罪之情形，惟
    「編號18及19所示2罪」業與「編號16及17所示2罪」，經本
    院99年度訴字第946號判處編號16至19所示之各該有期徒刑
    ，並同時宣告應執行有期徒刑1年10月確定，業見前述，而
    該應執行有期徒刑1年10月復有實質確定力，仍屬合法存在
    ，並未失效，執行上容無困難，亦未有不利於受刑人之情事
    ，揆諸上開所引裁判意旨，本院自不得將「編號16及17所示
    2罪」自本院99年度訴字第946號判決扣除，割裂該判決所定
    應執行有期徒刑1年10月之實質確定力，僅就「編號18及19
    所示2罪」與「編號20至25所示各罪」合併定執行刑，故本
    件關於此部分之聲請，亦非有據，難予准許。
  (四)另「編號20至25所示各罪」之犯罪日期雖均在「編號16至19
    所示之各罪」之判決確定日期即「98年8月24日」之前，合
    於裁判確定前犯數罪之情形，惟聲請人並未就「編號16至19
    所示各罪」與「編號20至25所示各罪」部分提出合併定執行
    刑之聲請，故此等部分不在本件審理範圍內，然自可由檢察
    官就此等部分另行聲請，附為說明。
  (五)另如附表編號1所示案件之犯罪日期應為「97.04.28」；如
    附表編號7所示案件之犯罪日期應為「98.10.10」；如附表
    編號16、18所示案件之最後事實審判決日期應為「98.7.31
    」；如附表編號17所示案件之犯罪日期應為「98.2.28.15時
    回溯96小時內某時」；併予說明。
四、依刑事訴訟法第477條第1項，刑法第53條、第51條第5款，
    裁定如主文。
中    華    民    國   100    年    10    月    14    日
                  刑事第六庭   法  官  盧鳳田
以上正本證明與原本無異。
如不服本裁定，應於送達後5日內，向本院提出抗告狀。
                               書記官  黃憶筑
中    華    民    國   100    年    10    月    14    日